【裁判字號】    98,上易,752
【裁判日期】    981109
【裁判案由】    竊盜
【裁判全文】
臺灣高等法院臺南分院刑事判決         98年度上易字第752號
上 訴 人
被    告  乙○○
上列上訴人因竊盜案件 ，不服臺灣臺南地方法院98年度易字第
750號中華民國98年9月9日第一審判決（起訴案號：98年度偵字
第6456號），提起上訴，本院判決如下：
    主  文
上訴駁回。
    理  由
一、依刑事訴訟法第350條、第361條、第362條、第367條規定，
    不服地方法院之第一審判決而上訴者，須提出上訴書狀，並
    應敘述具體理由，為上訴必備之程式；其所提出之書狀未敘
    述上訴理由，或僅曾以言詞陳述上訴理由者，均應於上訴期
    間屆滿後20日內補提理由書於第一審法院。第一審法院經形
    式審查，認逾期未補提上訴理由者，應定期間先命補正；逾
    期未補正者，為上訴不合法律上之程式，應以裁定駁回。倘
    已提出上訴理由，但所提非屬具體理由者，則由第二審法院
    以上訴不合法律上之程式，判決駁回。而所謂具體理由，必
    係依據卷內既有訴訟資料或提出新事證，指摘或表明第一審
    判決有何採證認事、用法或量刑等足以影響判決本旨之不當
    或違法，而構成應予撤銷之具體事由，始克當之（例如：依
    憑證據法則具體指出所採證據何以不具證據能力，或依憑卷
    證資料，明確指出所為證據證明力之判斷如何違背經驗、論
    理法則）；倘僅泛言原判決認定事實錯誤、違背法令、量刑
    失之過重或輕縱，而未依上揭意旨指出具體事由，或形式上
    雖已指出具體事由，然該事由縱使屬實，亦不足以認為原判
    決有何不當或違法者（例如：對不具有調查必要性之證據，
    法院未依聲請調查亦未說明理由，或援用證據不當，但除去
    該證據仍應為同一事實之認定），皆難謂係具體理由，俾與
    第二審上訴制度旨在請求第二審法院撤銷、變更第一審不當
    或違法之判決，以實現個案救濟之立法目的相契合，並節制
    濫行上訴（ 最高法院97年度台上字第892號刑事判決意旨參
    照）。
二、上訴意旨略以：上訴人即被告乙○○因經濟負擔沈重，一時
    糊塗犯下本案 ，惟目前已有穩定工作，家中父母、2個孩子
    及1個孫子都需要被告 ，爰請求從輕量刑，依法提起上訴云
    云。
三、經查：
（一）上訴人即被告乙○○與江昇璟、徐榮隆共同基於意圖不法
      所有之犯意聯絡，於民國(下同)98年4月24日下午1時許，
      由江昇璟駕駛車牌號碼AV-8416號自小客車載乙○○、徐
      榮隆，共同至臺南縣永康市○○路181巷1弄路口，由徐榮
      隆在車內把風，江昇璟、乙○○下車前往臺南縣永康市○
      ○路1弄21號按該戶門鈴，確定無人在家後，由江昇璟戴
      上其所有之黑色手套1雙，並以其所有之鐵絲1條開啟大門
      後，再穿越未上鎖之窗戶侵入屋內，乙○○亦戴上江昇璟
      提供之黑色手套1雙，在一樓竊取摩托羅拉牌行動電話1支
      、小鐵罐1個（內有現金新臺幣《下同》1208元），並於
      二樓竊取1個存錢筒（內有現金2140元）得手，經鄰人發
      現而報警處理，警方抵達現場時，徐榮隆發覺後立即撥打
      行動電話通知江昇璟，斯時江昇璟正在物色財物，尚未竊
      取財物得手，旋將上開黑色手套1雙、鐵絲1條丟置於二樓
      房間床下，乙○○知悉後即將上開竊得之小鐵罐、存錢筒
      置於二樓房間床下，上開竊得之行動電話則置於三樓之垃
      圾筒內，黑色手套1雙遺留於三樓床下，江昇璟、乙○○
      旋逃逸至臺南縣永康市○○路181巷1弄19號4樓躲藏，惟
      仍經警當場逮捕，並扣得上開存錢筒1個、小鐵罐1個、摩
      托羅拉牌行動電話1支（以上物品業經發還甲○○）、黑
      色手套2雙、鐵絲1條，而查獲上情。
（二）上開事實，業經上訴人即被告乙○○與共犯江昇璟、徐榮
      隆於警詢、偵查及原審審理時坦承不諱，並有告訴人即被
      害人甲○○警詢之證述可佐，及卷附之搜索扣押書、贓物
      認領保管單、現場採證照片等件可稽 ，復有黑色手套2雙
      、鐵絲1條扣案為憑 ，足認被告上開自白與事實相符，堪
      可採信。
（三）原審法院認上訴人即被告乙○○所為，係與江昇璟、徐榮
      隆共犯刑法第321條第1項第4款之結夥3人以上竊盜罪。3
      人就前揭犯行間，有犯意聯絡及行為分擔，為共同正犯。
      又被告乙○○前因竊盜、偽造文書等案件，分經本院及臺
      灣臺南地方法院判處有期徒刑7月、5月，並定執行刑有期
      徒刑11月確定，於民國93年11月7日執行完畢，有臺灣高
      等法院被告前案紀錄表在卷足憑，其於有期徒刑執行完畢
      後，5年以內故意再犯本件有期徒刑以上之罪，為累犯，
      依刑法第47條第1項規定加重其刑。爰審酌被告年輕力強
      ，不知靠己之力賺取報酬，惟念犯後均坦承犯行且所竊財
      物不多等一切情狀，量處有期徒刑8月，扣案黑色手套2雙
      、鐵絲1條併依法宣告沒收。
（四）上訴人即被告乙○○提起上訴，僅泛以目前已有穩定工作
      ，家中父母、2個孩子及1個孫子都需要被告云云，請求從
      輕量刑。然被告除有刑法第47條之累犯加重事由外，原審
      法院業已考量被告年輕力強，不知靠己之力賺取報酬，惟
      念犯後均坦承犯行且所竊財物不多等一切情狀，量處上開
      之刑。原審量刑並未悖於罪刑相當原則，洵無過重之違誤
      ，本件上訴理由顯非依據卷內訴訟資料或提出新事證，具
      體指摘原審判決關於採證認定事實、適用法律或量刑有何
      違法或不當之處。依首揭說明，本件上訴不合上訴之法定
      要件，應予駁回，並不經言詞辯論為之。
四、依刑事訴訟法第367條前段、第372條，判決如主文。
中    華    民    國    98    年     11   月    9    日
                    刑事第三庭  審判長法  官  陳義仲
                                      法  官  宋明中
                                      法  官  蔡勝雄
以上正本證明與原本無異。
不得上訴。
                                      書記官  汪姿秀
中    華    民    國    98    年     11   月    9    日


司法院資訊處製作；財團法人民間司法改革基金會備份。
